臺灣宜蘭地方法院刑事判決　　　　　　　　　　　　　　　九十三年度訴字第七號
　　公　訴　人　臺灣宜蘭地方法院檢察署檢察官
　　被　　　告　甲○○
右列被告因違反槍砲彈藥刀械管制條例等案件，經檢察官提起公訴（九十二年度偵字
第二一六二號），本院合議庭裁定由受命法官獨任進行簡式審判程序，爰不經通常程
序判決如左：
    主  文
甲○○未經許可，寄藏其他可發射子彈具有殺傷力之改造手槍，累犯，處有期徒刑壹
年捌月，併科罰金新臺幣玖萬元，罰金如易服勞役，以新臺幣玖佰元即銀元佰元折
算壹日。扣案改造手槍（槍枝管制編號0000000000）壹支（含彈匣）沒收
之。
    事  實
一、甲○○前於民國八十九年間，因重利案件經本院判處有期徒刑三月確定，九十年
    一月十日易科罰金執行完畢。詎猶不知悛悔，復於九十二年五月一日十二時許，
    在宜蘭縣羅東鎮財團法人羅許基金會羅東博愛醫院，受託保管友人曾銀圳（已歿
    ）持有之仿ＦＮ廠半自動手槍製造之金屬玩具手槍換裝土造金屬槍管而成，機械
    性能良好具有殺傷力之改造手槍（含彈匣）一支及土造子彈一顆後，旋將上開槍
    彈收寄藏放在宜蘭縣冬山鄉○○村○○路○段一０二號住處花圃，而未經許可寄
    藏改造手槍一支及改造子彈一顆。嗣於九十二年七月下旬某日，甲○○因至羅東
    鎮○○○街一０一號檳榔攤購買檳榔時，認店內小姐服務態度不佳，竟於同年八
    月三日凌晨四時五十五分許，攜帶前所受寄藏放而持有之改造槍彈前往該檳榔攤
    ，先以隨手撿拾之木棒擊毀檳榔攤霓虹燈管等物（毀損部分均未據告訴），再持
    改造手槍對檳榔攤鐵門射擊子彈一發，造成檳榔攤負責人乙○○心生畏怖而恐其
    生命遭受危害。惟甲○○於同年八月十二日十六時三十分許，在有偵查犯罪職權
    之機關尚不知何人為行為人前，主動攜帶所持改造手槍（含彈匣）一支向宜蘭縣
    警察局羅東分局員警報繳且坦承犯行，自首並接受追訴、裁判。
二、案經甲○○自首暨宜蘭縣警察局羅東分局報告臺灣宜蘭地方法院檢察署檢察官偵
    查起訴。
    理  由
一、右揭事實，業據被告甲○○到庭供認不諱，核與被害人乙○○及證人郭雅菁、莊
    家威先後於警詢及偵查中指述情節相互吻合，復有改造手槍（含彈匣）一支及彈
頭一顆扣案足佐。又扣案被告持往報繳之槍彈，經送內政部警政署刑事警察局鑑
    驗結果，認槍枝管制編號0000000000改造手槍為仿ＦＮ廠半自動手槍
    製造之金屬玩具手槍換裝土造金屬槍管而成，機械性能良好，可擊發適用之子彈
    而具殺傷力。另送鑑彈頭則為土造金屬彈頭之事實，有該局九十二年十一月二十
    日刑鑑字第０九二０三一五四九四八號槍彈鑑定書一份存卷可稽。綜上各情，本
    件事證至臻明確，被告所為各項犯行咸足認定，均應依法論科。
二、按寄藏與持有，均係將物置於自己實力支配之下，僅寄藏必先有他人之持有行為
    ，而後始為之受寄代藏而已，故寄藏之受人委託代為保管，其保管之本身，亦屬
    持有，是槍砲彈藥刀械管制條例第七條第四項、第十一條第三項雖將「持有」與
    「寄藏」為分別之處罰規定，則單純之「持有」，固不包括「寄藏」，但「寄藏
    」之受人委託代為保管，其保管之本身所為之「持有」，既係「寄藏」之當然結
    果，法律上自宜僅就「寄藏」行為為包括之評價，不應另就「持有」予以論罪。
    申言之，槍砲彈藥刀械管制條例上規定之「持有」與「寄藏」二種行為，固均為
    將物品置於自己實力支配之下。然前者乃指為自己管領之目的，將物品移入自己
    實力支配之下；後者則係以為他人管領之目的，將物品移入自己實力支配之下之
    意，其態樣、要件並不盡相同。最高法院七十四年度臺上字第三四００號判例及
    八十二年度臺上字第一二九三號判決可資參照。是核被告甲○○未經主管機關許
    可，即受友人曾銀圳之託，同意為之受寄代藏改造槍彈，並持以射擊被害人乙○
    ○經營之檳榔攤之所為，係違反槍砲彈藥刀械管制條例第十一條第四項未經許可
    寄藏可發射子彈而具殺傷力之改造手槍罪、同條例第十二條第四項未經許可寄藏
    子彈罪，及刑法第三百零五條恐嚇危害安全罪。又其同時未經許可寄藏手槍及子
    彈，乃係以一行為違反未經許可寄藏可發射子彈而具有殺傷力之手槍及未經許可
    寄藏子彈等罪名，應依刑法第五十五條前段想像競合犯之規定，從一重之未經許
    可寄藏可發射子彈具有殺傷力之手槍罪處斷。又其所犯前述未經許可寄藏手槍罪
    及恐嚇危害安全罪等二罪間，具有方法、目的之牽連關係，應依刑法第五十五條
    牽連犯之規定，從一重之未經許可寄藏手槍罪處斷。次查，被告前於八十九年間
    因重利案件經本院判處有期徒刑三月確定，九十年一月十日易科罰金執行完畢之
    事實，已經其到庭自承屬實，復有臺灣高等法院被告全國前案紀錄表一份存卷可
    參，茲於執行完畢後五年內再犯有期徒刑以上之本罪，應依刑法第四十七條累犯
    之規定，加重其刑。末按，槍砲彈藥刀械管制條例第十八條明定：犯本條例之罪
    自首，並報繳其持有之全部槍砲、彈藥、刀械者，減輕或免除其刑。準此，本件
    被告於行為後在有偵查犯罪職權之機關尚不知何人犯罪前，即主動攜帶所持有且
    供犯罪所用之改造手槍（含彈匣）至宜蘭縣警察局羅東分局自首報繳改造手槍，
    並自首其所犯前開犯行並接受追訴、裁判等情，已據本件承辦員警張志宏於偵查
    中到庭結證屬實，是應依槍砲彈藥刀械管制條例第十八條之規定，針對被告報繳
    槍支及自首犯罪之行為，依上揭法條之規定予以減輕其刑，並依法先加後減之。
    審酌被告於現今槍枝氾濫之際，猶受託寄藏改造後具有殺傷力之改造手槍彈，嚴
    重危害社會善良風氣及治安防衛體系，更僅因細故憤而攜槍報復，全然無視國家
    公權力之存在，亦對被害人之生命法益侵害甚鉅，情節重大，犯行匪淺，實應重
    罰，惟念其旋於犯罪後主動攜帶槍彈投案自首並接受刑罰之追訴及裁判，到庭態
    度良好，顯見確因年輕氣盛一時失慮方鑄大錯，且已顯具悔意。另再參酌被告之
    犯罪動機、目的、手段、素行及造成社會整體侵害及被害人精神損害程度等一切
    情狀，爰酌情量處如主文所示之刑，且就所處罰金刑部分，併予諭知易服勞役折
    算之標準，以示懲儆。扣案改造手槍（含彈匣）一支，因屬違禁物，爰依刑法第
    三十八條第一項第一款規定併予宣告沒收之。至扣案被告業已擊發之改造子彈一
    顆所剩之彈殼，則因非屬違禁物，爰不對此併予宣告沒收，附此敘明。
據上論斷，應依刑事訴訟法第二百七十三條之一第一項、第二百九十九條第一項前段
，槍砲彈藥刀械管制條例第十一條第四項、第十二條第四項、第十八條第一項，刑法
第十一條前段、第三百零五條、第四十七條、第五十五條、第四十二條第二項、第三
十八條第一項第一款，罰金罰鍰提高標準條例第一條前段、第二條，現行法規所定貨
幣單位折算新臺幣條例第二條，判決如主文。
本案經檢察官張鳳清到庭執行職務
中    華    民    國      九十三      年      一      月      三十      日
                            臺灣宜蘭地方法院刑事第三庭
                                          法  官  陳  嘉  年
右正本證明與原本無異。
如不服本判決，應於判決送達後十日內向本院提出上訴狀。（應附繕本）
                                          書記官  詹  玉  惠
中    華    民    國      九十三      年      二      月       三       日
附錄本案論罪科刑法條全文
槍砲彈藥刀械管制條例第十一條第四項
未經許可，持有、寄藏或意圖販賣而陳列第一項所列槍砲者，處一年以上七年以下有
期徒刑，併科新臺幣七百萬元以下罰金。
槍砲彈藥刀械管制條例第十二條第四項
未經許可，持有、寄藏或意圖販賣而陳列子彈者，處五年以下有期徒刑，併科新台幣
三百萬元以下罰金。
刑法第三百零五條
以加害生命、身體、自由、名譽、財產之事，恐嚇他人致生危害於安全者，處二年以
下有期徒刑、拘役或三百元以下罰金。
